【裁判字號】    92,上易,290
【裁判日期】    920423
【裁判案由】    竊盜
【裁判全文】
臺灣高等法院高雄分院刑事判決                    九十二年度上易字第二九號
    上  訴  人  台灣高雄地方法院檢察署檢察官
    被      告  甲○○
右上訴人因被告竊盜案件，不服台灣高雄地方法院九十一年度易字第四二六七號中華
民國九十二年一月六日第一審判決（起訴案號：台灣高雄地方法院檢察署九十一年度
偵字第二一三七五號），提起上訴（移
年度偵字第三一四號），本院判決如左：
    主  文
原判決撤銷。
甲○○共同連續攜帶兇器竊盜，處有期徒刑陸月，如易科罰金以佰元折算壹日；扣
案之香蕉刀及鉗子、電纜剪各壹支均沒收。
    事  實
一、甲○○與張富然（另案由本院審理）共同意圖為自己不法之所有，基於概括之犯
    意，(一)於民國九十一年九月二十四日下午二時許，由張富然攜帶客觀上足以危害
    人之生命身體，依社會通常觀念可供兇器使用之香蕉刀及鉗子各一支，同往高雄
    縣大樹鄉○○○路大坪巷四十之一號旁空地，見蔡銀福所經營之久良企業社倉庫
    旁放置之電纜線十五公斤、銅製水管二公斤及青銅製香爐一個〔總價值約為新臺
    幣（以下同）二千一百五十元〕，竟以鉗子剪斷電纜線，而竊取蔡銀福所有前揭
    物品，得手後，由甲○○騎乘張富然父親所有之車牌號碼ＭＨＳ─五七二號重型
    機車後載張富然，並載前開竊得之物品離開現場，前往高雄縣大寮鄉高屏溪堤防
    上，由張富然以香蕉刀切斷電纜線，而甲○○則燃燒包皮以取其銅金屬，旋為路
    人董長政發覺報警查獲，並扣得前揭竊取之電纜線、水管及香爐等物，及張富然
    所有供犯罪所用之香蕉刀及鉗子各一支。(二)甲○○與張富然於九十二年一月三日
    十三時二十分許，駕駛ＭＨＳ─五七二號機車，攜帶張富然所有客觀上足以危害
    人之生命身體，依社會通常觀念可供兇器使用之電纜剪一支，在屏東縣新園鄉○
    ○路一之五十號前竊取劉美玲所有之電纜線一條（長十公尺，價值約五千元），
    旋於同日十三時三十分，在屏東縣東港鎮○○路○段（東港大橋下）為警查獲，
    並扣得張富然所有供犯罪所用之電纜剪一支。
二、案經蔡銀福訴由高雄縣警察局林園分局報請臺灣高雄地方法院檢察署檢察官偵查
    起訴及屏東縣警察局東港分局送請台灣屏東地方法院檢察署移送併辦。
    理  由
一、有關事實欄「(一)」之部分，訊據被告甲○○固坦承於右揭時、地，與同案被告張
    富然共同攜帶香蕉刀及鉗子各一支，前往告訴人蔡銀福所經營久良企業社之倉庫
    旁取走電纜線、水管及香爐等情不諱，惟否認竊盜犯行，辯稱：上揭物品是與張
    富然在木業工廠撿的，以為是沒人要的東西云云。經查：蔡銀福經營久良企業社
    之倉庫正在拆遷，前開電纜線、香爐等物放置在倉庫外，電纜線尚可使用，於九
    十一年九月二十四日當天尚有工人在現場拆除鐵皮屋等情，業據告訴人蔡銀福於
    警訊及偵訊中陳述乙確。又張富然事先購買香蕉刀、鉗子各一支，攜帶至現場，
    因電纜線被木頭壓住，被告甲○○與張富然共同用鉗子剪斷電纜線後，將電纜線
    取走，被告甲○○與張富然在久良企業社取走電纜線等物時，該企業社尚在營運
    、生產，且大門是敞開的等情，亦據被告甲○○與張富然分別於檢察官偵訊中供
    陳乙確。另被告甲○○及張富然取得前開電纜線等物後，立即以機車載往高雄縣
    大寮鄉高屏溪堤防上，急欲燃燒包皮取銅後變賣，亦據證人董長政於警訊中證述
    乙確。綜上各情以觀，被告甲○○與張富然既係事先備妥鉗子與香蕉刀前往久良
    企業社，久良企業社之倉庫雖正拆遷，工廠復有生產，則依常情判斷，前開電纜
    線等物，顯非無人所有之廢棄物，被告甲○○及張富然取得電纜線後急欲燃燒變
    賣，其等主觀上應知前開電纜線等物，並非無主物，是被告甲○○前開所辯，顯
    係事後卸責之詞，不足採取。此外，復有告訴人領回失竊物品所出具之贓物認領
    保管單一紙、照片十九張在卷可稽，並有香蕉刀及鉗子各一支扣案可資佐證，扣
    案之香蕉刀一支，長約二十五公分，刀刃為鐵質彎型，甚為鋒利，鉗子則為鐵質
    ，質地堅硬，長約二十公分，經勘驗乙確，客觀上足以危害人之生命身體，依社
    會通常觀念可供兇器使用之物，亦堪認定。準此，被告甲○○此部分竊盜犯行，
    堪以認定。
二、有關事實欄「(二)」之部分，訊據被告甲○○供稱係在路旁撿拾，於警訊及台灣屏
    東地方法院檢察署檢察官偵查時，已直承係與張富然竊剪，核與被害人劉美玲於
    警訊之指訴各情相符，並有贓物領據一紙在卷及電纜剪一支扣案可資參證，復有
    照片四幀在卷可考（照片二幀顯示被告甲○○與張富然履勘現場，另二幀分別顯
    示贓物及所用之電纜剪）。經核該電纜剪，係大型之強力剪刀，客觀上足以危害
    人之生命身體，依社會通常觀念可供兇器使用之物，亦堪認定。被告甲○○此部
    分竊盜犯行亦堪認定。
三、按刑法第三百二十一條第一項第三款之攜帶兇器竊盜罪，係以行為人攜帶兇器竊
    盜為其加重條件，此所謂之兇器，其種類並無限制，凡客觀上足以對人之生命、
    身體、安全構成威脅，具有危險性之兇器均屬之，且祇須行竊時攜帶此種具有危
    險性之兇器為已足，並不以攜帶之初有行兇之意圖為必要（最高法院七十九年台
    上字第五二五三號判例意旨參照）。故本案有關事實欄「(一)(二)」之部分，被告甲
    ○○竊取電纜線等物所持用之香蕉刀及鉗子、電纜剪各一支，雖係供其行竊之工
    具，然該香蕉刀及鉗子、電纜剪，客觀上足以危害人之生命身體，依社會通常觀
    念係可供兇器使用之物，至為乙確，核被告甲○○所為，係犯刑法第三百二十一
    條第一項第三款之攜帶兇器竊盜罪。被告甲○○與張富然間，就上開竊盜犯行，
    有犯意聯絡及行為分擔，均為共同正犯。被告先後所犯，時間緊接，手法相同，
    反覆為之，所犯又係同一罪名之罪，顯係基於概括之犯意，應依連續犯之規定論
    以一罪。檢察官雖僅就被告有關事實欄「(一)」之部分之犯罪行為起訴，餘者未於
    起訴書中及，但連續犯為裁判上一罪，檢察官就犯罪事實一部起訴，依刑事訴
    訟法第二百六十七條規定，其效力及於全部，法院自得併為審判。
四、原審為科刑之判決，固非無見，惟原判決對於屬起訴效力所及而未於起訴書中
    乙之部分，不及審酌，自有未洽，檢察官上訴執此指摘原判決不當，為有理由，
    原判決即屬無可維持，應由本院撤銷改判，爰審酌被告甲○○連續竊盜電纜線，
    所得非多，事後均已返還被害人，實害減輕等一切情狀，量處如主文所示之刑，
    併依法諭知如易科罰金以三百元折算一日之折算標準。扣案之香蕉刀及鉗子、電
    纜剪各一支，係共同正犯張富然所有，供被告甲○○及張富然共同行竊時所持用
    之物，業據被告甲○○及張富然陳乙在卷，爰依刑法第三十八條第一項第二款，
    併予宣告沒收。
據上論斷，應依刑事訴訟法第三百六十九條第一項前段、第三百六十四條、第二百九
十九條第一項前段，刑法第二十八條、第五十六條、第三百二十一條第一項第三款、
第四十一條第一項、第三十八條第一項第二款，罰金罰鍰提高標準條例第二條，判決
如主文。
本案經檢察官邱榮藏到庭執行職務。
中    華    民    國      九十二      年      四      月     二十三   日
                              臺灣高等法院高雄分院刑事第四庭
                                  審判長法官  蕭權閔
                                        法官  陳吉雄
                                        法官  陳啟造
右正本證乙與原本無異。
不得上訴。
                                  法院書記官  白蘭
中    華    民    國      九十二      年      四      月    二十三    日
附錄：
附錄本判決論罪科刑法條：
刑法第三百二十一條：
  犯竊盜罪而有左列情形之一者，處六月以上五年以下有期徒刑：
  一、於夜間侵入住宅或有人居住之建築物、船艦，或隱匿其內而犯之者。
  二、毀越門扇、牆垣或其他安全設備而犯之者。
  三、攜帶兇器而犯之者。
  四、結夥三人以上而犯之者。
  五、乘火災、水災或其他災害之際而犯之者。
  六、在車站或埠頭而犯之者。
  前項之未遂罰之。


司法院資訊處製作；財團法人民間司法改革基金會備份。
